Config:
  hfst:
    Gen: ../../../src/generator-gt-norm.hfst
    Morph: ../../../src/analyser-gt-norm.hfst
  xerox:
    Gen: ../../../src/generator-gt-norm.xfst
    Morph: ../../../src/analyser-gt-norm.xfst
    App: lookup

Tests:

  Verb - xál k̲áatʼe.ehl - ENGLISH : # CLASS_E.EHL_STEM_3

     xál k̲áatʼe.ehl+V+Interr+Past: xál k̲áatʼe.eelaa
     xál k̲áatʼe.ehl+V+Indir+Past: xál k̲áatʼe.eelaan
     xál k̲áatʼe.ehl+V+Rel+Evid: xál k̲áatʼe.eelaas
     xál k̲áatʼe.ehl+V+Past+NonFact: xál k̲áatʼe.eelaa.ang
     xál k̲áatʼe.ehl+V+Cert+Pres: xál k̲áatʼe.eelʼahlanggang
     xál k̲áatʼe.ehl+V+Cert+Past: xál k̲áatʼe.eelʼahlanggan
     xál k̲áatʼe.ehl+V+Cert+Past+Hab: xál k̲áatʼe.eelʼahlanggiinii
     xál k̲áatʼe.ehl+V+Cert+Rel: xál k̲áatʼe.eelʼahlans
     xál k̲áatʼe.ehl+V+Ints+Past: xál k̲áatʼe.eelaaʼahlang
     xál k̲áatʼe.ehl+V+Cont: xál k̲áatʼe.eelaaʼahlanggaa
     xál k̲áatʼe.ehl+V+Ctfact+Pres: xál k̲áatʼe.eelaaʼahlanggang
     xál k̲áatʼe.ehl+V+Rflx: xál k̲áatʼe.eelʼahl

